【裁判字號】    97,訴,1164
【裁判日期】    980220
【裁判案由】    違反槍砲彈藥刀械管制條例等
【裁判全文】
臺灣桃園地方法院刑事判決              97年度訴字第1164號
公  訴  人  臺灣桃園地方法院檢察署檢察官
被      告  丙○○（原名鍾明群.
指定辯護人  本院公設辯護人乙○○
上列被告因違反槍砲彈藥刀械管制條例等案件，經檢察官提起公
訴（97年度偵字第20978 號），本院判決如下：
    主  文
丙○○未經許可，寄藏手槍，處有期徒刑伍年陸月，併科罰金新
臺幣貳拾萬元，罰金如易服勞役，以新臺幣壹仟元折算壹日；扣
案如附表編號一、二所示之物均沒收。又意圖為自己不法之所有
，攜帶兇器，以強暴、脅迫至使不能抗拒，而使他人交付財物，
處有期徒刑柒年陸月；扣案如附表編號一、八、九、十所示之物
，均沒收。應執行有期徒刑拾貳年，併科罰金新臺幣貳拾萬元，
罰金如易服勞役，以新臺幣壹仟元折算壹日；扣案如附表編號一
、二、八、九、十所示之物均沒收。
    事  實
一、丙○○明知如附表編號1 至4 所示之手槍、子彈，分別係具
    有殺傷力之制式手槍、制式子彈及非制式子彈，為槍砲彈藥
    刀械管制條例所列管之槍砲、彈藥，非經中央主管機關許可
    ，不得非法寄藏，竟於民國92年間，在桃園縣桃園市○○路
    至正康一街路邊，受年籍姓名不詳綽號「螃蟹」之何姓成年
    男子之託，代為保管如附表編號1 所示具有殺傷力之制式手
    槍乙支（含彈匣1 個）及如附表編號2 至4 所示之子彈8 顆
    ，並將之寄藏於桃園縣桃園市○○○路30巷38號住處，嗣因
    舉家喬遷，而仍持續上開代為保管寄藏槍彈之犯意，將上開
    槍彈攜帶至桃園縣桃園市○○街205 號5 樓之住處內，而無
    故寄藏之。
二、丙○○因經濟窘困，經營攤販生意入不敷出，無法支付日常
    生活開銷及償還積欠朋友之債務，遂另行起意，基於意圖為
    自己不法所有之犯意，於97年9 月26日下午12時許，頭戴其
    所有之如附表編號8 所示之黑色半罩式安全帽，以遮掩面容
    ，並騎乘其妻所有之車牌號碼K9Z-709 號重機車，攜帶以其
    所有之白色上衣包裹之客觀上足以傷害人身體可為兇器之前
    開手槍（惟已先行將子彈、彈匣取出，另放置於其營業使用
    之攤販架內），行至設於桃園縣桃園市○○路○段55號之「
    陽信商業銀行大業分行」，因其每日均往返桃園市○○路一
    帶，且該處距離其上開居處較近，遂決定以該銀行為強盜目
    標。丙○○騎乘前開機車至該銀行旁巷口後，先將機車停放
    並以白色毛巾覆蓋車牌後，以免被察覺車牌號碼，再將上開
    以白色上衣包裹之手槍，藏置於背包內步行至「陽信商業銀
    行大業分行」門口，丙○○見該銀行保全人員蔡政強站立於
    銀行門口，即由隨身背包取出前開手槍抵住蔡政強左肩，強
    押蔡政強進入銀行大廳並喝令蔡政強蹲下，而後持前開槍枝
    朝該銀行大廳之櫃檯行員許育菁喝令：「不要動，這是真槍
    不要按（報警），我會開槍，快把錢拿出來，我只是求財，
    我不會傷人」等語，至許育菁不能抗拒而將抽屜中之新台幣
    （下同）60,400元現鈔取出交予丙○○，而後丙○○又持搶
    作勢指向另一行員黃予恩，示意要黃予恩將錢取出，黃予恩
    亦因不能抗拒而將抽屜之151,100 元現鈔交予丙○○。丙○
    ○得逞後，隨即騎乘前開機車沿桃園縣桃園市○○路○段往
    三元街方向逃逸，該銀行行員鄧雯芳則伺機按壓警民連線報
    警。嗣於97年9 月26日下午4 時許，經警循線在桃園市○○
    路l64 前查獲，並查獲如附表所示之物。
三、案經桃園縣政府警察局桃園分局移請臺灣桃園地方法院檢察
    署檢察官偵查起訴。
    理  由
一、本案事實認定所採證據方法之證據能力說明
  (一)被告以外之人審判外陳述筆錄
    按被告以外之人於審判外之言詞或書面陳述，除法律有規定
    者外，不得作為證據。被告以外之人於審判外之陳述，雖不
    符前4 條（指刑事訴訟法第159 條之1 至第159 條之4）之
    規定，而經當事人於審判程序同意作為證據，法院審酌該言
    詞陳述或書面陳述作成時之情況，認為適當者，亦得為證據
    。刑事訴訟法第159 條第1 項、第159 條之5 第1 項，分別
    定有明文。又按法院或檢察官得囑託醫院、學校或其他相當
    之機關、團體為鑑定，或審查他人之鑑定，並準用刑事訴訟
    法第203條至第206條之1之規定；其須以言詞報告或說明時
    ，得命實施鑑定或審查之人為之。第163條第1項、第166條
    至第167條之7（交互詰問相關規定）、第202條（鑑定人應
    於鑑定前具結）之規定，於前項由實施鑑定或審查之人為言
    詞報告或說明之情形準用之。刑事訴訟法第208條第1、2項
    定有明文。上述鑑定報告如係於審判外製作完成者，仍不失
    為「被告以外之人於審判外之陳述」，是除有傳聞法則之法
    定例外情形，否則仍無證據能力。查被告於審判程序中，對
    於被告以外之人即證人上開銀行經理甲○○、保全人員蔡政
    強、行員許育菁、黃予恩、鄧雯芳於審判外之書面陳述筆錄
    、內政部警政署刑事警察局97年11月10日刑鑑字第09701505
    47號槍彈鑑定書及其他文書證據，均不爭執證據能力，公訴
    檢察官對此等證據之證據能力亦不爭執，其等警詢筆錄、鑑
    定書等係證明犯罪事實存否所必要之證據，而足見審判外筆
    錄及文書具相當之可信性，依前述「同意性」之傳聞法則例
    外規定，被告以外之人於審判外之陳述均具證據能力。
  (二)次按被告之自白，非出於強暴、脅迫、利誘、詐欺、疲勞訊
    問、違法羈押或其他不正之方法，且與事實相符者，得為證
    據；被告陳述其自白係出於不正之方法者，應先於其他事證
    而為調查，該自白如係經檢察官提出者，法院應命檢察官就
    自白之出於自由意志，指出證明之方法，刑事訴訟法第156
    條第1 項、第3 項定有明文。準此，被告對檢察官所提被告
    於警詢時及偵查中自白之證據能力俱無意見，本院亦查無明
    顯事證足證檢、警機關於製作該等筆錄，有對被告施以不正
    方法之情事，是被告於審判外之陳述，均係出於任意性之陳
    述，且與事實相符，均認具證據能力。
  (三)另本件查獲照片、監視錄影光碟及如附表所示之扣案物品，
    分屬書證及物證性質，復均與本案事實具有自然關聯性，亦
    無事證足認有違背法定程序或經偽造、變造所取得之情事，
    且經被告、辯護人同意作為證據，經本院審酌該作成之情況
    認為適當，符合刑事訴訟法第159 條之5 同意性、相當性之
    例外要件，是皆有證據能力，附此敘明。
二、犯罪事實之認定
  (一)事實欄一（被訴違反槍砲彈藥刀械管制條例部分）：
    訊據被告丙○○對於上開事實欄一所示之持有槍彈之犯罪事
    實，迭於警詢、偵查及本院審理中坦承不諱，而扣案如附表
    編號1 所示之手槍1 支（含彈匣1 個），經送請桃園縣政府
    警察局鑑定，認該槍枝大部結構完整，槍管暢通，具擊發機
    構，並可發揮功能，經初步檢視結果屬於管制槍枝之可能性
    較大。該槍枝併同附表編號2 至4 之子彈經送請內政部警政
    署刑事警察局鑑驗，認扣案槍枝係口徑9mm 制式半自動手槍
    ，研判為義大利TANFOGLIO 廠，其上具槍號AB31196 ，槍管
    內具陸條右旋來復線，擊發功能正常，可供擊發同口徑制式
    子彈使用，認具殺傷力；扣案如附表編號2 至3 所示之子彈
    7 顆，認均係口徑9mm 制式子彈，經試射，均可擊發，認具
    有殺傷力；另扣案如附表編號4 所示之子彈1 顆，認係非制
    式子彈，由金屬彈殼組合直徑8.8mm 金屬彈頭而成，經實際
    試射，可擊發，認具殺傷力等情，分別有桃園縣政府警察局
    97 年9月26日桃園縣政府警察局槍枝初步檢視報告表1 紙及
    照片4 張、內政部刑事警察局97年11月10日刑鑑字第097015
    0547號槍彈鑑定書乙份在卷可憑（參偵查卷第73頁至第76頁
    、第98頁至第10 1頁）。此外，並有扣案槍彈照片3張 可資
    佐據（參偵查卷第62頁、第67頁、第68頁），是上述證據與
    被告之自白，互核一致。從而，被告於上開時、地，受不詳
    年籍綽號「螃蟹」之何姓成年男子之託，代為保管扣案之上
    開槍彈，並於遷移至上開桃園市○○街居處後，仍代為保管
    迄本案查獲時，而無故寄藏之事實，足堪認定。
  (二)事實欄二（被訴加重強盜部分）：
    如事實欄二之犯罪事實，業據被告於警詢、偵查及本院審理
    時自白不諱，核與證人即「陽信商業銀行大業分行」經理甲
    ○○證述其所管理之前開銀行於上開時間遭歹徒一人持槍強
    盜，損失現金211,500 元等語合致（參偵查卷第17頁字第18
    頁）；又核與證人即該銀行保全人員蔡政強證稱於上開時地
    ，被告一人頭戴半罩式安全帽持槍抵住伊左肩，喝令伊進入
    銀行後蹲下不准動，並持槍命行員交出財物，於取得現金後
    ，迅即離去等情相符（參偵查卷第19頁至第20頁）；復與證
    人即該銀行行員許育菁、黃予恩、鄧雯芳證述上開時地，彼
    等於該銀行樻檯整理業務，而被告持槍抵住警衛，行至櫃檯
    前，喝命彼等「不要動，這是真槍不要按（報警），我會開
    槍，快把錢拿出來，我只是求財，我不會傷人」等語，至彼
    等不能抗拒而交出現金共計211,500 元，被告取得財物後即
    行離去而由行員鄧雯芳伺機報警乙節相吻合（參偵查卷第31
    頁至第34頁）。復有現場照片及監視錄影光碟翻拍照片附卷
    可稽（參偵查卷第36頁、第55頁至第72頁），並有贓物領據
    保管單存卷可參（參偵查卷第37頁），及如附表所示之物扣
    案可資佐據，而扣案之如附表編號1 至4 所示之槍、彈，經
    桃園縣政府警察局初步檢視及送內政部警政署刑事警察局鑑
    驗結果認如附表編號1 之手槍為義大利TANFOGLIO 廠之制式
    半自動手槍；編號2 至3 所示之子彈7 顆，認均係口徑9mm
    制式子彈；如附表編號4 所示之子彈1 顆，認係非制式子彈
    ，均具殺傷力等情，分別有桃園縣政府警察局97年9 月26日
    桃園縣政府警察局槍枝初步檢視報告表1 紙及照片4 張、內
    政部刑事警察局97年11月10日刑鑑字第0970150547號槍彈鑑
    定書乙份在卷可憑，已如前述，則前開槍、彈確足以傷害人
    之生命、身體，自屬兇器無疑。足認被告前開自白，核與事
    實相符，堪以採信。
  (三)綜上所述，本件事證已臻明確，被告如事實欄所載之犯行洵
    堪認定，應予依法論科。
三、論罪科刑之法律適用
  (一)核被告丙○○所為，係犯1.槍砲彈藥刀械管制條例第7 條第
    4 項之未經許可，寄藏手槍罪、同條例第12條第4 項之未經
    許可，寄藏子彈罪（如事實欄一之部分）；及2.刑法第330
    條第1 項之持有兇器加重強盜罪（如事實欄二之部分）。按
    因持有行為係寄藏行為之當然結果，故不另就被告持有扣案
    槍彈之行為予以論罪。又按強盜罪之成立，以意圖為自己或
    第三人不法之所有，施以強暴、脅迫、藥劑、催眠術或他法
    ，至使不能抗拒而取他人之物或使其交付者為構成要件。所
    稱「至使不能抗拒」係指行為人所施之強暴、脅迫等不法行
    為，在事實上，已達於使被害人無法抗拒或不能抗拒之程度
    而言；強盜罪之強暴、脅迫，祇須抑壓被害人之抗拒或使被
    害人身體上、精神上處於不能抗拒之狀態為已足，其暴力縱
    未與被害人身體接觸，仍無礙於強盜罪責之成立；若當場對
    被害人施以強暴脅迫，達於不能抗拒之程度，即係強盜行為
    。次按刑法第321 條第1 項第3 款之攜帶兇器竊盜罪，係以
    行為人攜帶兇器竊盜為其加重條件，此所謂兇器，其種類並
    無限制，凡客觀上足對人之生命、身體、安全構成威脅，具
    有危險性之兇器均屬之，且祇須行竊時攜帶此種具有危險性
    之兇器為已足，並不以攜帶之初有行兇之意圖為必要（最高
    法院79年台上字第5253號判例意旨參照）。查被告持上開扣
    案如附表編號1 所示具有殺傷力之手槍，於上揭時地，喝命
    上開銀行保全人員蔡政強及行員許育菁等人勿輕舉妄動，並
    令彼等交出財物等情，已如前述，雖被告並未施以腕力造成
    被害人身體上之傷害，惟被告此行為業已達於使被害人精神
    上、身體上無法抗拒之程度；又被告雖事先將上開如附表編
    號1 所示之手槍中之子彈、彈匣取出另行置放，然該金屬材
    質之手槍客觀上亦足對人之生命、身體、安全構成威脅，自
    屬具有危險性之兇器無疑。是被告如事實欄一部分之犯行係
    以一行為同時觸犯未經許可寄藏制式手槍罪及未經許可寄藏
    子彈罪，為異種想像競合犯，應依刑法第55條規定，從一重
    以未經許可，持有制式手槍罪處斷。次按未經許可，無故持
    有槍、彈罪，其持有之繼續，為行為之繼續，至持有行為終
    了時，均論為一罪，不得割裂。若持有之後，以之犯他罪，
    兩罪間之關係如何，端視開始持有之原因為斷，如早已非法
    持有槍、彈，後另起意犯罪；或意圖犯甲罪而持有槍、彈，
    卻持以犯乙罪，均應以數罪併罰論處（最高法院90年度台上
    字第3270號裁判要旨參照）。查被告自92年間某日，在桃園
    縣桃園市○○路至正康一街路邊，受年籍姓名不詳綽號「螃
    蟹」之何姓成年男子之託，代為保管如附表編號1 所示具有
    殺傷力之制式手槍1 支（含彈匣1 個）及如附表編號2 至4
    所示具殺傷力之子彈8 顆，並將之寄藏於桃園縣桃園市○○
    ○路30巷38號住處，嗣仍持續上開代為保管寄藏槍彈之犯意
    ，將上開槍彈攜帶至桃園縣桃園市○○街20 5號5 樓之住處
    內，即自斯時起，未經許可而無故寄藏之，業經本院認定如
    前，嗣因被告經濟困頓始萌生強盜財物之犯意，起意持槍強
    盜被害人等情，復經被告於偵、審中自承不諱，則被告所犯
    上開寄藏制式手槍及加重強盜二罪間，犯意各別、罪名有異
    ，應予分論併罰。
  (二)復按未經許可，持有手槍、子彈，其持有之繼續，為行為之
    繼續，亦即一經持有手槍，罪即成立，但其完結須繼續至持
    有行為終了時為止，如前所述，則其間法律縱有變更，其行
    為既繼續實施至新法施行以後，即與犯罪後法律有變更之情
    形不同，不生新舊法比較適用問題（最高法院95年度臺上字
    第2250號判決意旨參照）。查被告自92年9 月間某日起，因
    寄藏而持有如附表編號1 至4 所示之槍彈，經警於97年9 月
    26日下午4 時許查扣，被告非法寄藏制式手槍、子彈之行為
    繼續中，槍砲彈藥刀械管制條例已於94年1 月26日修正公布
    、同條例第7 條再於97年11月26日修正、增列第5 項「意圖
    供自己或他人犯罪之用，以強盜、搶奪、竊盜或其他非法方
    法，持有依法執行公務之人所持有之第一項所列槍砲、彈藥
    者，得加重其刑至二分之一」之規定；另刑法亦於94年1 月
    7 日修正公布，並於95年7 月1 日施行，惟依上開說明，及
    被告所犯之槍砲彈藥刀械管制條例第7 條第4 項之規定於97
    年11月26日並未修正，是本案自無行為後法律變更之新舊法
    比較問題，應依一般法律適用原則，適用裁判時之現行槍砲
    彈藥刀械管制條例、刑法之規定，併予敘明。
  (三)爰審酌被告年值盛壯，智識程度並無明顯不足之情形，當有
    足夠能力辨明是非，竟未經許可寄藏具有殺傷力之槍彈，對
    於社會治安所生危害非輕，又其不循正當方式憑恃己力而供
    生活之需，僅因生活經濟壓力驟起盜心，持槍強盜銀行，其
    家境縱屬堪憐，被告所為仍絕不可取，且其冀求不勞而獲，
    為圖得較多之金錢，而強盜民眾出入頻繁之金融機構，嚴重
    危害社會治安，如予輕縱，將引起效尤，而應予嚴加非難，
    雖被告於強盜過程中並未開槍，尚無傷及被害人及前往該銀
    行洽公之民眾，然此舉仍已對在場者身心安全造成重大危害
    ，以及犯罪後始終坦承上開槍砲及強盜犯行，並徵得被害人
    原諒，而與被害人達成和解，願分期清償被害人之損失，經
    本院製作和解筆錄在卷足憑，犯後態度尚稱良好等一切情狀
    ，分別量處如主文所示之刑，並就罰金刑部分另諭知易服勞
    役之折算標準，及定其應執行之刑。
  (四)又扣案如附表編號1 所示之手槍1 支、如附表編號2 之子彈
    5 顆，均為違禁物，應依刑法第38條第1 項第1 款之規定宣
    告沒收；另如附表編號3 、4 所示可供擊發具有殺傷力之子
    彈3 顆，業經試射而不具子彈之外形及功能，而不具殺傷力
    ，均非屬違禁物，無庸宣告沒收。又扣案如附表編號8 所示
    被告於強盜時配戴之安全帽乙節，有翻拍照片在卷可稽（參
    偵查卷第36頁、第62頁），而被告前開裝束於進入銀行強盜
    時既未取下，顯係供遮掩面容隱藏身分以遂行其強盜犯行之
    物；附表編號9 所示白色上衣，係被告包覆前開手槍前往強
    盜所用之物；扣案如附表編號10所示之抹布，係被告遮掩其
    所騎乘之車牌，防免被察覺所用，均屬被告所有，連同上述
    所持有之如附表編號1 之槍枝，均屬供本件犯罪所用之物，
    依主刑附屬從刑之原則，均依刑法第38條第1 項第2 款之規
    定宣告沒收。又放置上開槍枝使用之背袋1 只並非違禁物，
    且無積極之證據證明屬何人所有，亦未扣案，依其性質極易
    滅失，為免執行困難，爰不予宣告沒收。再其餘如附表所示
    之各項扣案物或為被告一般日常穿著、使用之物，均難認係
    供被告犯本件強盜所用之物，或為非被告所有之物，均不另
    為沒收之諭知。又被告上開強盜犯行所騎乘之上揭機車，雖
    係本件犯案後逃逸之工具，然非被告所有，此有車籍查詢
    ─基本資料詳細畫面1 紙存卷可考（參偵查卷第83頁），且
    亦非屬犯本件所用，爰不予宣告沒收。
據上論斷，應依刑事訴訟法第299 條第1 項前段，槍砲彈藥刀械
管制條例第7 條第4 項、第12條第4 項，刑法第11條前段、第33
0 條第1 項、第55條、第42條第3 項前段、第38條第1 項第1 款
、第2 款、第2 項、第51條第5 款，判決如主文。
本案經檢察官王惟琪到庭執行職務。
中    華    民    國    98    年    2     月    20    日
                  刑事第六庭    審判長法  官  錢建榮
                                      法  官  黃翊哲
                                      法  官  呂美玲
附表：
┌──┬──────────────┬───────┐
│編號│      名           稱       │數量          │
├──┼──────────────┼───────┤
│1   │擊發功能正常，具有殺傷力之義│乙支          │
│    │大利TANFOGLIO 廠制式半自動手│              │
│    │槍（含彈匣1 個，槍枝管制編號│              │
│    │：0000000000號）            │              │
├──┼──────────────┼───────┤
│2   │具殺傷力之口徑9mm制式子彈   │五顆          │
├──┼──────────────┼───────┤
│3   │具殺傷力之口徑9mm制式子彈   │二顆（均於鑑定│
│    │                            │時經試射擊發完│
│    │                            │畢）          │
├──┼──────────────┼───────┤
│4   │具殺傷力之金屬彈殼組合直徑  │乙顆（於鑑定時│
│    │8.8mm金屬彈頭之非制式子彈   │經試射擊發完畢│
│    │                            │）            │
├──┼──────────────┼───────┤
│5   │球鞋（與本案無關）          │乙雙          │
├──┼──────────────┼───────┤
│6   │現金（新台幣）              │七百七十元（已│
│    │                            │由被害人領回）│
├──┼──────────────┼───────┤
│7   │襯衫上衣（黑色，被告所有，與│乙件          │
│    │本案無關）                  │              │
├──┼──────────────┼───────┤
│8   │黑色半罩式安全帽（安全帽上前│乙頂          │
│    │方有紅色圓圈，被告所有）    │              │
├──┼──────────────┼───────┤
│9   │白色內衣（被告所有，包槍枝使│乙件          │
│    │用）                        │              │
├──┼──────────────┼───────┤
│10  │抹布（被告所有，遮蓋車牌使用│乙件          │
│    │）                          │              │
├──┼──────────────┼───────┤
│11  │手機（NOKIA，與本案無關）   │乙具          │
├──┼──────────────┼───────┤
│12  │安全帽（非被告所有，與本案無│二頂          │
│    │關）                        │              │
├──┼──────────────┼───────┤
│13  │SIM卡（與本案無關）         │二張          │
└──┴──────────────┴───────┘
以上正本證明與原本無異。
如不服本判決應於收受判決後10日內向本院提出上訴書狀，並應
敘述具體理由。其未敘述上訴理由者，應於上訴期間屆滿後20日
內向本院補提理由書 (均須按他造當事人之人數附繕本)「 切勿
逕送上級法院」。
                                      書記官  李玉華
中    華    民    國    98    年    2     月    25    日
附錄本案論罪科刑法條：
中華民國刑法第330 條（加重強盜罪）
犯強盜罪而有第321 條第1 項各款情形之一者，處7 年以上有期
徒刑。
前項之未遂犯罰之。
槍砲彈藥刀械管制條例第7條
未經許可，製造、販賣或運輸火砲、肩射武器、機關槍、衝鋒槍、卡柄槍
、自動步槍、普通步槍、馬槍、手槍或各類砲彈、炸彈、爆裂物者，處死
刑、無期徒刑或七年以上有期徒刑；處徒刑者，併科新臺幣三千萬元以下
罰金。
未經許可，轉讓、出租或出借前項所列槍砲、彈藥者，處無期徒刑或五年
以上有期徒刑，併科新臺幣一千萬元以下罰金。
意圖供自己或他人犯罪之用，而犯前二項之罪者，處死刑或無期徒刑；處
徒刑者，併科新臺幣五千萬元以下罰金。
未經許可，持有、寄藏或意圖販賣而陳列第一項所列槍砲、彈藥者，處五
年以上有期徒刑，併科新臺幣一千萬元以下罰金。
意圖供自己或他人犯罪之用，以強盜、搶奪、竊盜或其他非法方法，持有
依法執行公務之人所持有之第一項所列槍砲、彈藥者，得加重其刑至二分
之一。
第一項至第三項之未遂犯罰之。
槍砲彈藥刀械管制條例第12條
未經許可，製造、販賣或運輸子彈者，處 1 年以上 7 年以下有期徒刑，併
科新台幣 500 萬元以下罰金。
未經許可，轉讓、出租或出借子彈者，處 6 月以上 5 年以下有期徒刑，併
科新台幣 300 萬元以下罰金。
意圖供自己或他人犯罪之用，而犯前二項之罪者，處 3 年以上 10 年以下有
期徒刑，併科新台幣 700 萬元以下罰金。
未經許可，持有、寄藏或意圖販賣而陳列子彈者，處 5 年以下有期徒刑，
併科新台幣 300 萬元以下罰金。
第 1 項至第 3 項之未遂犯罰之。


司法院資訊處製作；財團法人民間司法改革基金會備份。
